【裁判字號】    89,毒抗,561
【裁判日期】    890617
【裁判案由】    毒品危害防制條例
【裁判全文】
臺灣高等法院刑事裁定                            八十九年度毒抗字第五六一號
    抗  告  人
    即  被  告  甲○○
右抗告人因毒品危害防制條例案件，不服台灣桃園地方法院中華民國八十九年四月二
十六日裁定（八十九年度毒聲字第三０一０號），提起抗告，本院裁定如左：
    主  文
抗告駁回。
    理  由
一、聲請意旨略以：被告甲○○前因施用毒品案件，經依台灣桃園地方法院八十八年
    度毒聲字第六一四四號裁定送觀察、勒戒後，認無繼續施用毒品之傾向，業經台
    灣桃園地方法院檢察署檢察官於民國（下同）八十八年十一月三日以八十八年度
    毒偵字第九二二號不起訴處分確定。惟查被告又於八十九年四月六日之前四日內
    某時間，在不詳地點，施用第二級毒品安非他命，為警於八十九年四月六日下午
    五時三十分許，在桃園縣龜山鄉○○路一二六號住處查獲之事實等語。
二、原審裁定略以：訊據被告雖矢口否認前揭犯行，惟查被告為警查獲時所採集之尿
    液經送檢驗結果，確呈甲基安非他命陽性反應，此有桃園縣衛生局出具之尿液檢
    驗報告附卷可稽，另有現場搜得之吸食器一組、錫箔紙一捲及安非他命殘渣一袋
    等物扣案可證，事證已明，是被告所辯顯不足採信，其施用毒品犯行堪以認定，
    茲被告再犯毒品危害防制條例第十條之罪，爰依毒品危害防制條例第二十條第三
    項前段及觀察勒戒處分執行條例第三條第一項規定，聲請裁定將被告送勒戒處所
    觀察、勒戒等語。
三、抗告意旨略以：抗告人接到原審法院裁定應送勒戒處所觀察、勒戒之處分，抗告
    人對該裁定深感不服，可能因為當時地點通風設備不良，抗告人不知不覺之中吸
    入安非他命，所以獲案後經採尿送驗有安非他命反應，抗告人並無吸食安非他命
    之故意云云，爰提起本件抗告云云。
四、按甲基安非他命經口服投與後約百分之七十於二十四小時內自尿液中排出，約百
    分之九十於九十六小時內自尿液中排出，甲基安非他命之檢出與其投與方式、投
    與量、個人體質、採尿時間及檢測儀器之精密度等諸多關係有關，惟依上建資料
    推斷，最長可能不會超過四日，有行政院衛生署藥物食品檢驗局八十一年二月八
    日（八一）藥檢壹字第零零一一五六號函一紙在卷可稽。經查，抗告人於八十九
    年四月六日下午五時三十分許，為警查獲時所採集之尿液經送桃園縣衛生局檢驗
    ，呈安非他命之陽性反應，有該局八十九年四月十三日出具之不法藥物尿液初步
    篩檢報告書一紙可參。依據上開說明，抗告人於八十九年四月六日下午五時三十
    分許回溯九十六小時內有施用安非他命。又被告辯稱吸到安非他命之「二手煙」
    云云；但查依法務部調查局八十三年發技一字第一九六０號函載稱：吸入安非他
    命之「二手煙」，在文獻上雖尚無能否由尿液中檢驗出安非他命反應之研究報告
    ，然按該局檢驗安非他命經驗研判，若非長時間與吸毒者直接相向且存心大量吸
    入吸毒者所呼出之煙氣，以二手煙中可能存在之低劑量安非他命，應不致在尿液
    中檢驗出安非他命反應等語。故被告上揭辯解，應係飾卸之詞，亦不足採信。原
    審因依毒品危害防制條例第二十條第三項等規定，裁定將抗告人送勒戒處所觀察
    、勒戒，於法並無不符，抗告人具狀任意指摘原裁定不當，請求予以撤銷，為無
    理由，應予駁回。
五、據上論斷，應依刑事訴訟法第四百十二條裁定如主文。
中     華     民     國    八十九   年      六        月      十七      日
                             臺灣高等法院刑事第九庭
                                 審判長法  官  李  文  成
                                       法  官  官  有  明
                                       法  官  周  盈  文
右正本證明與原本無異。
不得再抗告。
                                       書記官  余  姿  慧
中     華     民     國    八十九   年      六        月      十九      日


司法院資訊處製作；財團法人民間司法改革基金會備份。
